臺灣士林地方法院民事裁定
110年度士聲字第10號
聲  請  人  李建宏
上列聲請人因與相對人周文賓間侵權行為損害賠償事件，聲請交
付法庭錄音光碟，本院裁定如下：
    主  文
准將本院一一零年度士訴字第三號拆屋還地事件於民國一一零年
八月十日言詞辯論期日之法庭錄音光碟交付聲請人。
聲請人就前項交付之錄音光碟內容，不得散布、公開播送，或為
非正當目的之使用。
其餘聲請駁回。
聲請費用由聲請人負擔。
    理  由
一、按當事人及依法得聲請閱覽卷宗之人，因主張或維護其法律
    上利益，得於開庭翌日起至裁判確定後6個月內，繳納費用
    聲請法院許可交付法庭錄音或錄影內容；前3條所定法庭之
    錄音、錄影及其利用保存等相關事項之辦法，由司法院定之
    ，法院組織法第90條之1第1項前段、第90條之3定有明文。
    另按當事人及依法得聲請閱覽卷宗之人，因主張或維護其法
    律上利益，聲請交付法庭錄音或錄影內容時，應敘明理由，
    由法院為許可與否之裁定；法院受理前項聲請，如認符合聲
    請人要件，並在聲請期間內提出，且就所主張或維護法律上
    之利益已敘明者，除法令另有排除規定外，應予許可；第1
    項聲請經法院裁定許可者，每張光碟應繳納費用新臺幣（下
    同）50元；持有第1項法庭錄音、錄影內容之人，就取得之
    錄音、錄影內容，不得散布、公開播送，或為非正當目的使
    用，法庭錄音錄影及其利用保存辦法第8條定有明文。
二、聲請意旨略以：聲請人遭相對人提告當庭罵三字經及恐嚇，
    又說法官在庭上有說有錄音錄影不可恐嚇罵三字經，但本院
    110年度士訴字第3號拆屋還地事件於民國110年8月10日審理
    時，聲請人沒有罵三字經及恐嚇，故聲請燒錄該日言詞辯論
    期日之錄音錄影光碟以還原真相等語。
三、經查，聲請人為前開事件之當事人，已敘明聲請交付法庭錄
    音以維護其法律上利益之理由，核無不合，就聲請人請求交
    付本院110年度士訴字第3號拆屋還地事件110年8月10日言詞
    辯論期日之法庭錄音光碟部分，應予准許。又持有法庭錄音
    、錄影內容之人，就所取得之錄音、錄影內容，不得散布、
    公開播送，或為非正當目的之使用。違反前項之規定者，由
    行為人之住所、居所，或營業所、事務所所在地之地方法院
    處3萬元以上30萬元以下罰鍰，法院組織法第90條之4第1項
    、第2項本文定有明文，併此敘明。至於聲請交付法庭錄影
    光碟部分，因前開庭期本院並未錄影，故無錄影光碟可供交
    付，此部分聲請應予駁回。
四、依法院組織法第90條之1第1項，裁定如主文。
中　　華　　民　　國　　110 　年　　12　　月　　16　　日
                  民事庭　法　官　陳紹瑜
以上正本係照原本作成。
不得抗告。
中　　華　　民　　國　　110 　年　　12　　月　　16　　日
　　　　　　　　　　　　　書記官　吳雪華